# 审计实务中无形资产如何区分研究阶段与开发阶段？

提问人：hcl1986 时间：2012-10-21 16:23:08
审计实务中无形资产如何区分研究阶段与开发阶段？

回答人：chenyiwei
应根据个案情况具体分析。这个问题的判断具有鲜明的行业特点，在很多地方需要利用行业专家的工作，考虑行业惯例的影响。 企业应当根据《企业内部控制应用指引第 10 号——研究与开发》等相关规定，规范研究开发项目的立项、实施、结题验收等工作，将其分解为若干个规范化的阶段，并对各阶段的目标和任务、应完成的文档、应获得的批准等作出明确规定。规范化的管理制度有助于在系统化的基础上分析判断这个问题。

提问人：Alisa_wang 时间：2013-02-21 20:18:45
回复 chenyiwei 的帖子
那陈老师，通常立项指的是研究阶段开始，还是研究结束之后，立项开始开发呢？
那如果设为立项、实施和结题验收，哪个阶段通常被认为是开发阶段的开始？ 通常软件企业，什么条件下做为开发阶段的开始？

回答人：chenyiwei
每个企业情况不同，流程不同，不能一概而论。完善的流程管理和内部控制有助于作出这方面的判断。